【裁判字號】    94,訴,1287
【裁判日期】    950126
【裁判案由】    毒品危害防制條例
【裁判全文】
臺灣桃園地方法院刑事判決              94年度訴字第1287號
公  訴  人  台灣桃園地方法院檢察署檢察官
被      告  甲○○
上列被告因違反毒品危害防制條例案件，經檢察官提起公訴（94
年度毒偵字第3411號）及移送併辦審理（94年度毒偵字第4933號
、5746號），被告於本院準備程序進行中，就被訴事實為有罪之
陳述，經本院告知簡式審判程序意旨，並聽許公訴人及被告之意
見後，本院合議庭裁定由受命法官獨任依簡式審判程序審理，並
判決如下：
    主  文
甲○○連續施用第一級毒品海洛因，處有期徒刑壹年陸月。扣案
之第一級毒品海洛因壹包（含包裝袋壹只，海洛因驗餘淨重壹點
捌肆公克）沒收銷燬之。
    事  實
一、甲○○前於民國九十三年間因施用毒品案件，經本院以九十
    三年度毒聲字第一三四六號裁定送觀察、勒戒後，認有繼續
    施用毒品之傾向，再經台灣桃園地方法院檢察署檢察官聲請
    本院裁定送令入戒治處所施以強制戒治獲准，經六個月強制
    戒治後，檢察官認無繼續強制戒治必要，於九十四年五月二
    十四日執行完畢釋放出所，並由臺灣桃園地方法院檢察署檢
    察官於九十四年六月十六日以九十四年度戒毒偵字第二七一
    號為不起訴處分確定。
二、詎料甲○○仍不知戒除毒癮，於前開強制戒治執行完畢釋放
    後之五年內，基於施用第一級毒品海洛因之概括犯意，自九
    十四年六月十日上午十一時許起至同年十月十六日中午止，
    或在桃園縣桃園市○○路友人住處、或在其友人呂紹祥位於
    桃園縣八德市○○路二十巷二十七弄九號三樓之一住處、或
    在其位於桃園縣八德市○○街七二巷十一弄三號之住處內，
    平均每隔二至三天，即以將欲施用之第一級毒品海洛因摻雜
    香煙內點燃吸食，以此方式連續多次施用第一級毒品海洛因
    ，嗣先後於下列時、地為警查獲：
    (一)於九十四年六月十日十九時許，為警在其友人呂紹洋位於
      桃園縣八德市○○路二十巷二七弄九號三樓之一住處查獲
      ，並扣得其友人呂紹洋或龔佳玲所有，與本案甲○○施用
      毒品無涉之第一級毒品海洛因六包（毛重八點六公克）、
      安非他命三小包（毛重十一點三五公克）、摻有第一級毒
      品海洛因香菸二支、電子磅秤一台、安非他命吸食器一組
      、分裝袋一小包、塑膠鏟子二支等物。
    (二)後於本院審理本案期間，甲○○經合法傳喚、拘提均未到
      庭應訊，經本院依法發布通緝在案，迄至九十四年九月一
      日十四時四十五分許，在桃園縣桃園市○○路一段與吉昌
      街口為警查獲，並扣得其所有、供其施用海洛因所用之第
      一級毒品海洛因一包（驗餘淨重一點八四公克，含包裝袋
      一只，空包裝袋重零點二公克，其上標示「1.9 公克」）
      ，及與其施用毒品無關之白色粉末一包（其上標示「0.6
      公克」）。
    (三)嗣本院於九十四年九月二十八日准予甲○○交保候傳後，
      其猶基於施用第一級毒品海洛因之概括犯意，於上開時、
      地施用第一級毒品，於九十四年十月十六日十九時十分許
      ，在桃園縣桃園市○○街與長春路口旁為警當場查獲，並
      扣得其所有、與本案甲○○施用第一級毒品海洛因無涉之
      第二級毒品安非他命一包（含六只塑膠袋，實稱毛重四點
      四零七公克）。
三、案經桃園縣政府警察局移送臺灣桃園地方法院檢察署檢察官
    偵查起訴，暨桃園縣政府警察局桃園分局報請該署檢察署檢
    察官移送併案審理。
    理  由
一、程序部分：本件被告甲○○所犯係死刑、無期徒刑或最輕本
    刑為三年以上有期徒刑以外之罪，亦非台灣高等法院管轄第
    一審之案件，其於準備程序中就被訴事實為有罪之陳述，經
    本院告知簡式審判程序之旨，並聽取當事人意見後，經本院
    合議庭依刑事訴訟法第二百七十三條之一第一項規定裁定由
    受命法官獨任進行簡式審判程序，合先敘明。
二、被告甲○○對其於上揭時、地多次施用第一級毒品海洛因等
    事實，迭據其於警詢、檢察官訊問及本院審理時均供承不諱
    ；而被告於如附表所示之時間、地點先後三次為警查獲後，
    經警採集尿液檢體送請台灣尖端先進生技醫藥股份有限公司
    以酵素免疫分析法（ＥＩＡ）初步檢驗，再佐以氣相層析質
    譜儀分析法（ＧＣ／ＭＳ）確認檢驗，檢驗結果確均呈嗎啡
    及可待因陽性等情，此有桃園縣政府警察局刑警隊被採尿人
    姓名編號對照表一紙、桃園縣政府警察局桃園分局被採尿人
    姓名編號對照表二紙及台灣尖端先進生技醫藥股份有限公司
    所出具之濫用藥物檢驗報告三紙在卷足憑。按以氣相層析質
    譜儀作藥物及其代謝產物之定性及定量分析，幾乎不會有偽
    陽性反應產生，為毒品檢驗學之常規，亦為本院辦理相關違
    反毒品危害防制條例案件所知悉，上開檢驗結果當足以認定
    為真實。此外，被告於如附表編號二所示之時間、地點為警
    查獲時所扣得之白粉一包（其上標示「1.9 公克」），經送
    請法務部調查局以化學呈色法、氣相層析質譜儀分析法鑑定
    結果，確檢出第一級毒品海洛因成分，驗餘淨重為一點八四
    公克（空包裝袋重零點二公克），亦有該局調科壹字第０八
    ００一００七三號鑑定通知書一紙附卷可查。此在在足徵被
    告前開所為任意性自白，確與事實相符，堪以採信。末查，
    被告甲○○前於九十三年間因施用毒品案件，經觀察、勒戒
    後，認有繼續施用毒品之傾向，再經本院裁定送令入戒治處
    所施以強制戒治獲准，後經檢察官認無繼續強制戒治必要，
    於九十四年五月二十四日釋放出所，並由臺灣桃園地方法院
    檢察署檢察官於九十四年六月十六日以九十四年度戒毒偵字
    第二七一號為不起訴處分確定等情，有台灣高等法院被告前
    案紀錄表、台灣高等法院在監在押全國紀錄表各一份在卷可
    考，堪認被告確於前開強制戒治執行完畢釋放後五年內，再
    犯本件施用第一級毒品罪。從而，本件事證明確，被告多次
    施用第一級毒品海洛因之犯行，已經證明，應依法論科。
三、按海洛因為毒品危害防制條例第二條第二項第一款所管制之
    第一級毒品，均屬違禁物。核被告甲○○所為，係犯毒品危
    害防制條例第十條第一項施用第一級毒品罪。其持有本件扣
    案之第一級毒品海洛因一包之行為，以及其施用海洛因行為
    前後所持有之第一級毒品海洛因等行為，既均意在供己施用
    ，其持有之低度行為應為施用之高度行為吸收，均不另論罪
    。被告先後多次施用第一級毒品海洛因之行為，均時間緊接
    ，犯罪構成要件相同，顯係基於概括犯意反覆為之，應依連
    續犯規定論以一罪並加重其刑。公訴人雖僅就被告於九十四
    年六月十一日十三時許回溯二十六小時內之施用第一級毒品
    海洛因之犯行提起公訴，惟就前揭犯罪事實欄二所載其餘多
    次施用第一級毒品海洛因之犯行，與前開已起訴且經論罪科
    刑之部分，具有連續犯之裁判上一罪之關係，復經檢察官當
    庭擴張起訴範圍並聲請移送併案審理（九十四年度毒偵字第
    四九三三號、第五七四六號），基於審判不可分原則，本院
    自得併予審判，附此敘明。爰審酌被告甲○○前已因施用毒
    品案件，經觀察、勒戒及令入戒治處所施以強制戒治，且曾
    獲不起訴處分之寬典，猶未能把握自新機會，根絕施用毒品
    惡習，仍再施用足以導致人體機能發生依賴性、成癮性及抗
    藥性等障礙之第一級毒品海洛因之罪行，戕害自身健康，足
    徵其沾染毒品甚深，漠視法令禁制，惟念其本件所犯屬自戕
    行為，犯罪後坦承犯行，暨其動機、手段、品行、生活狀況
    、智識程度等一切情狀，量處如主文所示之刑，以資懲儆。
四、扣案如附表編號二所示之海洛因一包（驗餘淨重一點八四公
    克）及盛裝上開第一及毒品海洛因之包裝袋一只（空包裝袋
    重零點二公克，其上標示「1.9 公克」），以法務部調查局
    現今所採行之鑑驗方式，包裝袋仍會殘留微量毒品而無法將
    之完全析離（有法務部調查局調科壹字第０九三六二三九六
    五五０號函附卷可資參佐），係屬經查獲之毒品，應依毒品
    危害防制條例第十八條第一項前段規定沒收並銷燬之；至被
    告於九十四年六月十日為警查獲時，扣得如附表編號一備註
    欄內所示之物，被告堅決否認為其所有或供其施用毒品所用
    之物，而證人呂紹洋亦自承為其或龔佳玲所有等語（見九十
    四年度毒偵字第三四一一號卷第十六頁），復查無證據足資
    證明確係被告所有供其犯本罪所用之物，爰不予宣告沒收。
    再者，被告於九十四年十月十六日為警查獲時，扣得如附表
    編號三備註欄內所示之白色或無色透明結晶或結晶性粉末，
    雖屬毒品危害防制條例第二條第二項第二款所定之第二級毒
    品甲基安非他命，此有行政院衛生署管制藥品管理局檢驗成
    績書一紙附卷可查），然按該條例第十八條第一項前段所稱
    查獲之毒品，係指有罪判決書於事實欄內，已經認定為被告
    有罪事實之毒品，始足當之（最高法院八十八年度台上字第
    四一五七號判決參照），則此扣案之甲基安非他命當與被告
    所犯施用第一級毒品犯行無涉，無從併予宣告沒收銷燬，附
    此敘明。
五、至臺灣桃園地方法院檢察署檢察官另移送併辦意旨（九十四
    年度毒偵字第五七四六號）：被告於九十四年十月十六日二
    十三時採尿前回溯九十六小時內之某時，在不詳地點施用第
    二級毒品安非他命，因認被告另涉犯毒品危害防制條例第十
    條第二項之施用第二級毒品罪嫌云云，然此部分縱或屬實，
    亦與本件被告經本院論罪科刑之施用第一級毒品行為，犯意
    各異，行為互殊，且觸犯犯罪構成要件不同之罪名，而無從
    認定與本案有何裁判上一罪之連續犯關係，且此部分亦未據
    公訴人提起公訴，非起訴效力所及，本院無從加以審判併辦
    ，應退還檢察官另行依法調查處理，附此敘明。
六、據上論斷，應依刑事訴訟法第二百七十三條之一第一項、第
    二百九十九條第一項前段，毒品危害防制條例第十條第一項
    、第十八條第一項前段，刑法第十一條前段、第五十六條，
    判決如主文。
本案經檢察官趙燕利到庭執行職務。
中    華    民    國    95    年    1     月    26    日
                     臺灣桃園地方法院刑事第十一庭
                             法  官   何俏美
以上正本證明與原本無異。
如不服本判決，應於送達後十日內，向本院提出上訴狀（應附
繕本），上訴於臺灣高等法院。
                             書記官   陳淑瓊
中    華    民    國    95    年    1     月    26    日
附錄論罪科刑依據之法條：
毒品危害防制條例第十條
施用第一級毒品者，處六月以上五年以下有期徒刑。
施用第二級毒品者，處三年以下有期徒刑。
附表
┌──┬────┬───────┬─────────┬──────────┐
│編號│查獲時間│ 查 獲 地 點  │扣案且應沒收之物  │   備    註         │
├──┼────┼───────┼─────────┼──────────┤
│一  │九十四年│桃園縣八德市廣│無                │扣得其友人呂紹洋或龔│
│    │六月十日│福路二十巷二七│                  │佳玲所有、非供被告施│
│    │十九時  │弄九號三樓之一│                  │用毒品所用之第一級毒│
│    │        │              │                  │品海洛因六包（毛重八│
│    │        │              │                  │點六公克）、安非他命│
│    │        │              │                  │三小包（毛重十一點三│
│    │        │              │                  │五公克）、摻有第一級│
│    │        │              │                  │毒品海洛因香菸二支、│
│    │        │              │                  │電子磅秤一台、安非他│
│    │        │              │                  │命吸食器一組、分裝袋│
│    │        │              │                  │一小包、塑膠鏟子二支│
│    │        │              │                  │等物，應由檢察官另行│
│    │        │              │                  │處理。              │
├──┼────┼───────┼─────────┼──────────┤
│二  │九十四年│桃園縣桃園市國│被告所有、供其施用│法務部調查局九十四年│
│    │九月一日│際路一段與吉昌│第一級毒品所用之第│十一月八日調科壹字第│
│    │十四時四│街口          │一級毒品海洛因一包│000000000號│
│    │十五分許│              │（淨重一點八四公克│鑑定通知書          │
│    │        │              │，含包裝袋一只，其│                    │
│    │        │              │上標示「1.9 公克」│                    │
│    │        │              │），沒收銷毀之。  │                    │
├──┼────┼───────┼─────────┼──────────┤
│三  │九十四年│桃園縣桃園市永│無                │被告所有、非供被告施│
│    │十月十六│康街與長春路口│                  │用第一級毒品所用之第│
│    │日十九時│              │                  │二級毒品甲基安非他命│
│    │十分許  │              │                  │一包（實稱毛重四點四│
│    │        │              │                  │零七公克），應由檢察│
│    │        │              │                  │官另行處理          │
└──┴────┴───────┴─────────┴──────────┘


司法院資訊處製作；財團法人民間司法改革基金會備份。
